---
title: "Paquetes R útiles para la visualización de datos"
author: "[Luis Maron](mailto:luisxmaron@gmail.com){target='_blank'}"
ipsum_meta:
  twitter_card: "Summary info for the Twitter Card xd :v"
  twitter_site: "\\@sitehandle"
  twitter_creator: "\\@creatorhandle"
  og_url: "https\\://example.com/open/graph/finalURLfor/this"
  og_description: "A modest size description of the content xdssdsd lluis luis"
  og_image: "https\\://luisxsuper.github.io/images/favicon.ico"
output: 
  hrbrthemes::ipsum:
    toc: true
---
```{r include=FALSE}
knitr::opts_chunk$set(fig.retina=2)
```

```{r ipsum_setup, message=FALSE, warning=FALSE, cache=FALSE, echo=FALSE}
library(hrbrthemes)
# library(tidyverse)
update_geom_font_defaults(font_rc)
```

Este Rmarkdown le dará una breve visión general de 15 útiles paquetes de visualización R interdisciplinarios. He enumerado a continuación todos los enlaces y sitios de proyectos de referencia revisados en este. Para saber más sobre el paquete, escribe ```help(package = "nombre del paquete")``` en tu consola R una vez que lo hayas instalado.

Antes de comezar debe instalar el paquete ***devtools*** y cada una de la lista:
```
install.packages("nombre.del.paquete")
install.packages("devtools")
devtools::install_github("nombre.de.repositorio/nombre.del.apquete") # o desde  GitHub
```

Mi lista de paquetes R para datos:

## GGPLOT2
* [ggplot2 - CRAN](http://ggplot2.org/)

#### Ejemplito: 
```{r fig.show='hold', message=F, warning=F}
library(ggplot2)
ggplot(iris, aes(Sepal.Length, Petal.Length, col = Species)) +
  geom_point() + labs(title="El titulo xD") + theme_ipsum_rc(grid="XY")
```

## patchwork
* [patchwork - GitHub](https://github.com/thomasp85/patchwork)

#### Ejemplito: 
```{r fig.height=3.7, fig.width=9, message=FALSE, warning=FALSE}
library(patchwork)
ggplot(iris) +
  geom_point(aes(Sepal.Length, Petal.Length, col = Species)) + labs(title = "Titulo 1") + 
  ggplot(iris) +
  geom_boxplot(aes(Sepal.Length, Petal.Length, fill = Species))+ labs(title = "Titulo 2")  +
  ggplot(iris, aes(Sepal.Length, Petal.Length, col = Species)) +
  geom_point()+ geom_smooth() + labs(title = "Titulo 3xD") + theme_ipsum_rc(grid="XY")
```

## ggiraph
* [ggiraph - CRAN](http://davidgohel.github.io/ggiraph/)

```{r, fig.width=5, fig.height=4, fig.show= 'hold'}
library(ggiraph)
gg_point = ggplot(data = iris) +
  geom_point_interactive(aes(Sepal.Length, Petal.Length, col = Species, tooltip = Species, data_id = Species)) + theme_minimal()
girafe(ggobj = gg_point)
```

## dygraphs

* [dygraphs - CRAN](https://rstudio.github.io/dygraphs/)

```{r, fig.width=7, fig.height=3}
library(dygraphs)
datita <- cbind(mdeaths, fdeaths)
dygraph(datita, main = "Titulo", ylab = "Eje Y") %>% dyRangeSelector()
```

## googleVis
* [googleVis - CRAN](https://github.com/mages/googleVis)

```{r message=FALSE, warning=F, results='asis'}
library(googleVis)
options(gvis.plot.tag = 'chart')
gvisBubbleChart(Fruits, idvar="Fruit", xvar="Sales", yvar="Expenses",
                           sizevar="Profit",
                           options=list(hAxis='{minValue:75,  maxValue:125}', 
                                        colorAxis="{colors: ['lightblue', 'blue']}", title="Titulo Holaaa",
                           titleTextStyle="{color:'red', fontName:'Courier', fontSize:16}")) %>% plot()

```


*Si me he perdido alguno de sus paquetes favoritos de datos de R en esta breve lista, ¡hágamelo saber!. [Contactame by Luis Maron](mailto:luisxmaron@gmail.com).*


```{r bib, include=FALSE}
# KEEP THIS AT THE END OF THE DOCUMENT TO GENERATE A LOCAL bib FILE FOR PKGS USED
knitr::write_bib(sub("^package:", "", grep("package", search(), value=TRUE)), file='skeleton.bib')
```